臺灣士林地方法院刑事判決　　　　　 100年度審易字第2248號
公　訴　人　臺灣士林地方法院檢察署檢察官
被　　　告　楊東祥
上列被告因竊盜案件，經檢察官提起公訴（100年度偵字第9414
號），被告於準備程序中就被訴事實為有罪之陳述，本院裁定改
依簡式審判程序審理，並判決如下：
    主  文
楊東祥犯刑法第三百二十一條第一項第二、三款之竊盜罪，累犯
，處有期徒刑壹年，扣案之棉布材質手套壹支沒收。
    犯 罪 事 實 及 理 由
一、本件被告楊東祥所犯之罪均非死刑、無期徒刑、最輕本刑為
    3 年以上有期徒刑之罪，或高等法院管轄第一審之案件，且
    於準備程序進行中，被告就被訴事實為有罪之陳述，經告知
    簡式審判程序之旨，並聽取檢察官、被告之意見後，本院裁
    定進行簡式審判程序，是本件之證據調查，依刑事訴訟法第
    273 條之2 規定，不受同法第159 條第1 項、第161 條之2
    、第161 條之3 、第163 條之1 及第164 條至第170 條規定
    之限制，合先敘明。
二、犯罪事實：楊東祥前於民國80年，因強盜案件，經本院以80
    年度訴字第464 號判決處有期徒刑5 年6 月，嗣經上訴，經
    臺灣高等法院以80年度上訴字第3851號判決將原判決撤銷改
    判5 年6 月，再經上訴，經最高法院以81年度台上字第304
    號判決駁回上訴確定。同年間，因竊盜案件，經本院以80年
    度訴字第276 號判決處有期徒刑3 年確定。上述案件，復經
    臺灣高等法院以81年度聲字第325 號裁定應執行有期徒刑8
    年確定，於83年7 月9 日因縮短刑期假釋出監。復於85年間
    ，另犯竊盜案件，經本院以85年度訴字第633 號判決處有期
    徒刑4 年、刑前強制工作3 年確定，與上開假釋因另犯85年
    之竊盜案件經撤銷應執殘刑4 年7 月18日，接續執行，於91
    年8 月14日因縮短刑期假釋出監。於95年間，再犯竊盜電線
    案件，經本院以95年度易字第979 號判決處有期徒刑7 月、
    6 月確定，嗣經減刑為有期徒刑3 月15日、3 月，合併定應
    執行有期徒刑5 月15日確定，再與上開假釋因另犯95年間之
    竊盜案件經撤銷，應執殘刑4 年4 月24日，接續執行，於10
    0 年2 月2 日因縮刑期滿執行完畢。復再因竊盜電線案件，
    由臺灣板橋地方法院以100 年度易字第2557號判決處有期徒
    刑1 年，目前上訴臺灣高院法院以100 年度上易字第2485號
    判決審理中。詎其猶不知悔改，竟意圖為自己不法之所有，
    持客觀上具有危險性足供兇器使用之老虎鉗1 支，於100 年
    4 月下旬某日下午4 時許，以將牆壁上冷氣機旁屬於安全設
    備之木板拉開之方式，踰越冷氣機旁之孔洞，侵入無人居住
    之新北市○○區○○路2 段81號伊東市工地接待中心（侵入
    建築物部分未據告訴），並拾取現場之美工刀2 支，竊取電
    線10捆、伏特加酒2-3瓶、餐盤2-3個、耳環2副、項鍊1-2條
    、女用皮包1 個、男性襯衫2-3件、浴袍1件、浴巾多條及造
    型立燈1 個，得手後變賣供己花用。嗣該接待中心經理林正
    雄發現遭竊，報警處理，經警將現場採得之手套、菸蒂送鑑
    驗，結果與楊東祥之DN A-STR型別相符，查知上情。
三、本件證據均引用檢察官起訴書（如附件）之記載並補充：被
    告楊東祥於本院審理時之自白（見本院100 年12月21日準備
    程序及審判筆錄參照）。
四、按刑法第321 條第1 項第2 款之「門扇」專指門戶而言，而
    所謂「其他安全設備」，指門扇牆垣以外，依通常觀念足認
    防盜之一切設備而言，如門鎖、窗戶等，最高法院著有45年
    臺上字第1443號、55年臺上字第547 號判例可資參照。又安
    裝於住宅之窗戶或木板，具有隔絕室內、戶外及防閑、防盜
    之功用，自屬「其他安全設備」無疑。次按刑法第321條第1
    項第3 款攜帶兇器竊盜罪，係以行為人攜帶兇器竊盜為其加
    重條件，此所謂兇器，其種類並無限制，凡客觀上足對人之
    生命、身體、安全構成威脅，具有危險性之兇器均屬之，且
    只須行竊時攜帶此種具有危險性之兇器為已足，並不以攜帶
    之初有行兇之意圖為必要（最高法院79年度臺上字第5253號
    判例意旨參照）。經查，伊東市工地接待中心冷氣機旁之木
    板，具有隔絕室內、外及防盜之用，則被告徒手拉開該木板
    入內行竊，自屬踰越安全設備無訛。又被告所持以行竊之老
    虎鉗、美工刀，可將電線剪斷、剝除電線外塑膠包膜，應認
    老虎鉗、美工刀均屬質地堅硬之物，客觀上足認對人之生命
    、身體及安全構成威脅，核屬兇器無訛。是核被告所為，係
    犯刑法第321 條第1 項第2 款、第3 款之踰越安全設備、攜
    帶兇器竊盜罪。又被告有如上開所述之論罪科刑及執行情形
    ，有卷附臺灣高等法院被告前案紀錄表在卷可稽，其受有期
    徒刑執行完畢，5 年以內故意再犯本件有期徒刑以上之罪，
    為累犯，應依刑法第47條第1 項規定加重其刑。爰審酌被告
    為高中畢業之智識程度，不思依循正當管道賺取財物，反以
    竊取工地接待中心之電線用以變賣，圖謀小利，造成被害人
    財產損失及不便，亦影響社會治安，惟念其犯後尚知坦承犯
    行，並酌所竊得之財物價值約新臺幣20至30萬元等，及其犯
    後未能與被害人成立和解或賠償其之損害，暨其素行、生活
    狀況等一切情狀，量處如主文所示之刑，以示懲儆。
五、至未扣案之老虎鉗1 支，雖為被告所有，且供其犯本件竊盜
    所用之物，然未免將來執行之困難，爰不為宣告沒收之諭知
    ；未扣案之美工刀2 支，非被告所有，且被告供述該物係於
    行竊之現場拾得，亦不予宣告沒收。扣案之手套2 支，其中
    1 支為棉布材質、1 支為塑膠材質，其中棉布材質之手套為
    被告所有，且供其犯本件竊盜之用，業據被告於本院審理時
    供述明確（見本院100 年12月21日審判筆錄第2 頁），爰依
    刑法第38條第1 項第2 款之規定宣告沒收。
六、據上論斷，應依刑事訴訟法第273 條之1 第1 項、第299 條
    第1 項前段、第310 條之2 、第454 條第2 項，刑法第321
    條第1 項第2 、3 款、第47條第1 項、第38條第1 項第2 款
    ，判決如主文。
本案經檢察官鄭嘉欣到庭執行職務。
中    華    民    國  100     年    12     月  30     日
                  刑事第一庭  法  官   劉瓊雯
如不服本判決應於收受判決後10日內向本院提出上訴書狀，並應
敘述具體理由；其未敘述上訴理由者，應於上訴期間屆滿後20日
內向本院補提理由書（均須按他造當事人之人數附繕本）「切勿
逕送上級法院」。
以上正本證明與原本無異。
中    華    民    國  101     年    1      月    2    日
                               書記官  吳尚文
附錄論罪科刑法條
中華民國刑法第321條：
犯竊盜罪而有下列情形之一者，處6月以上、5年以下有期徒刑，
得併科新臺幣10萬元以下罰金：
一、侵入住宅或有人居住之建築物、船艦或隱匿其內而犯之者。
二、毀越門扇、牆垣或其他安全設備而犯之者。
三、攜帶兇器而犯之者。
四、結夥三人以上而犯之者。
五、乘火災、水災或其他災害之際而犯之者。
六、在車站、埠頭、航空站或其他供水、陸、空公眾運輸之舟、
車、航空機內而犯之者。
前項之未遂犯罰之。